臺灣桃園地方法院刑事判決　　　　　 100年度審訴字第2257號
　　　　　　　　　　　　　　　　　 100年度審訴字第2300號
公　訴　人　臺灣桃園地方法院檢察署檢察官
被　　　告　陳詩傑
上列被告因違反毒品危害防制條例案件，經檢察官提起公訴（10
0 年度毒偵字第4613、3246號），被告於本院準備程序進行中，
就被訴事實為有罪陳述，經本院告知簡式審判程序意旨，並聽取
公訴人及被告之意見後，本院裁定合併審理並依簡式審判程序審
理，判決如下：
    主      文
陳詩傑施用第一級毒品，處有期徒刑玖月。又施用第一級毒品，
處有期徒刑柒月，扣案之海洛因壹包及外包裝袋壹個（驗餘毛重
零點壹捌貳公克）均沒收銷燬之。應執行有期徒刑壹年參月。扣
案之海洛因壹包及外包裝袋壹個（驗餘毛重零點壹捌貳公克）均
沒收銷燬之。
    事實及理由
一、陳詩傑前於民國98年間因施用毒品案件，經本院以98年度毒
    聲字第398 號裁定送觀察、勒戒後，因認有繼續施用毒品之
    傾向，再經本院以98年度毒聲字第905 號裁定令入戒治處所
    施以強制戒治，於99年5 月4 日強制戒治期滿執行完畢，並
    經臺灣桃園地方法院檢察署檢察官以99年度戒毒偵字第75號
    為不起訴處分確定。又因施用第一級、第二級毒品案件，經
    本院以100 年度審訴字第81號判處有期徒刑6 月、2 月，應
    執行有期徒刑7 月確定（現正執行中，尚未執行完畢）。仍
    不知戒除毒癮，於上開強制戒治執行完畢釋放後5 年內，復
    基於施用毒品之犯意，分別於下列時間各施用下述之毒品：
（一）100 年3 月29日晚間10時許，在其位於花蓮縣花蓮市○○
      路575 號之住處內，將海洛因、甲基安非他命一併置於吸
      食器內，同時施用第一級毒品海洛因、第二級毒品甲基安
      非他命1 次。嗣於100 年3 月30日上午10時許，為警持臺
      灣花蓮地方法院檢察署檢察官核發之強制採驗許可書，將
      陳詩傑強制至花蓮分局中華派出所內採尿送驗，檢驗結果
      呈嗎啡（海洛因經人體代謝後係呈嗎啡陽性反應）及甲基
      安非他命陽性反應，而查悉上情。
（二）100 年6 月26日晚間8 時許，在桃園縣桃園市○○街41號
      5 樓居處，以抽菸方式施用第一級毒品海洛因1 次。嗣於
      100 年6 月28日晚間10時55分許，在桃園縣龜山鄉○○路
      ○ 段1069號前為警攔檢盤查，發現其為毒品列管人口，並
      在其身上扣得白色粉末1 小包及外包裝袋1 個（原毛重0.
      190 公克，驗前淨重0.008 公克，經全數取出鑑驗，驗餘
      毛重0.182 公克），經送驗結果該包粉末確為第一級毒品
      海洛因，因而查悉上情。
二、證據名稱：
（一）被告陳詩傑於本院準備程序中之自白。
（二）1.桃園縣政府警察局被採尿人尿液暨毒品真實姓名與編號
        對照表（尿液編號：J100偵-100263 ，見毒偵字第3246
        號卷第22頁）。
      2.花蓮縣警察局花蓮分局應受尿液採驗人尿液檢體採集送
        驗紀錄表（尿液編號：Ｚ000000000000 ，見臺灣花蓮地
        方法院檢察署100 年度偵字第295 號卷第12頁）。
      3.慈濟大學濫用藥物檢驗中心檢驗總表（見同上偵卷第14
        頁）。
      4.正修科技大學超微量研究科技中心檢驗報告2 紙（尿液
        、毒品各1 份，尿液編號：J100偵-100263 、毒品編號
        ：JJ 100偵-100263 ，見毒偵字第3246號卷第43、46頁
        ）。
（三）扣案海洛因1 包及外包裝袋1 個（原毛重0.190 公克，驗
      前淨重0.008 公克，經全數取出鑑驗，驗餘毛重0.182 公
      克），經送鑑結果確為第一級毒品海洛因，有上開正修科
      技大學超微量研究科技中心檢驗報告1 紙（見偵字第3246
      號卷第44、46頁）在卷可稽，足見該包白色粉末確為第一
      級毒品無訛。
三、核被告就犯罪事實（一）所為，係犯毒品危害防制條例第10
    條第1 項、第2 項之施用第一、二級毒品罪，事實（二）所
    為，係犯同條例第10條第1 項之施用第一級毒品罪。被告施
    用毒品前非法持有毒品之低度行為，均應為施用毒品之高度
    行為所吸收，不另論罪。又被告就犯罪事實（一）3 月29日
    施用毒品部分，被告係以一施用行為，同時觸犯上開2 罪，
    為想像競合犯，應依刑法第55條規定，從一重之施用第一級
    毒品罪處斷，起訴意旨認被告此部分所為係數罪併罰，容有
    誤會，應附此敘明。又被告上述事實（一）、（二）二次施
    用毒品犯行，犯意各別，行為互殊，應予分論併罰。爰審酌
    被告前因施用毒品經觀察、勒戒，仍無法斷絕施用毒品惡習
    ，顯見其意志力薄弱，其施用毒品足以導致精神障礙、性格
    異常，甚至造成生命危險，戕害一己之身體健康，犯罪之手
    段、施用毒品之種類、次數，所生之危害程度，及被告犯罪
    後坦承犯行等一切情狀，分別量處如主文所示之刑，並依法
    定其應執行之刑如主文所示，以示懲儆。扣案之第一級毒品
    海洛因1 包（原毛重0.190 公克，驗前淨重0.008 公克，經
    全數取出鑑驗，驗餘毛重0.182 公克），經送鑑結果確為第
    一級毒品海洛因，有上開正修科技大學超微量研究科技中心
    檢驗報告1 紙（見偵字第3246號卷第44、46頁）在卷可稽，
    而毒品之外包裝袋部分，依現行檢驗方式乃以刮除方式為之
    ，包裝袋上仍會摻殘若干毒品無法分離，應一體視為毒品部
    分，應一併依毒品危害防制條例第18條第1 項前段規定，不
    問屬於犯人與否，均宣告沒收銷燬之。至上述取樣鑑驗之毒
    品部分，既已滅失，爰不另為沒收銷燬之諭知，附予說明。
四、依刑事訴訟法第273 條之1 第1 項、第299 條第1 項前段、
    第310 條之2 、第454 條第1 項，毒品危害防制條例第10條
    第1 項、第2 項、第18條第1 項前段，刑法第11條、第55條
    、第51條第5 款，判決如主文。
五、如不服本判決，得自收受送達之翌日起10日內向本院提出上
    訴狀（應附繕本），其未敘述上訴理由者，應於上訴期間屆
    滿後20日內補提理由書狀於本院，上訴於臺灣高等法院。
本案經檢察官曾姿綺到庭執行職務。
中    華    民    國  100     年    11    月    29    日
                        刑事庭  法  官  游紅桃
以上正本證明與原本無異。
                                書記官  陳恩如
中    華    民    國  100     年    11    月    29    日
附錄本案論罪科刑依據之法條：
毒品危害防制條例第10條
施用第一級毒品者，處 6 月以上 5 年以下有期徒刑。
施用第二級毒品者，處 3 年以下有期徒刑。